臺灣高雄地方法院刑事判決　　　　　　　 94年度訴字第606號
公　訴　人　臺灣高雄地方法院檢察署檢察官
被　　　告　甲○○　男　民國6.
　　　　　　乙○○
　　　　　　　　　　七弄二十號.
上列被告等因違反槍砲彈藥刀械管制條例案件，經檢察官提起公
訴（九十三年度偵字第二Ｏ二三七號），本院以簡式審判程序判
決如下：
    主  文
甲○○未經許可，持有可發射子彈具有殺傷力之改造手槍，處有
期徒刑壹年貳月，併科罰金新台幣肆萬元，罰金如易服勞役，以
銀元參佰元即新台幣玖佰元折算壹日。扣案之改造手槍壹支（槍
枝管制編號0000000000號，含彈匣壹個）及制式子彈
伍顆，均沒收。
乙○○未經許可，持有可發射子彈具有殺傷力之改造手槍，處有
期徒刑壹年壹月，併科罰金新台幣肆萬元，罰金如易服勞役，以
銀元參佰元即新台幣玖佰元折算壹日。緩刑參年。扣案之改造手
槍壹支（槍枝管制編號0000000000號，含彈匣壹個）
及制式子彈伍顆，均沒收。
    事實及理由
一、本件被告甲○○及乙○○所犯均係死刑、無期徒刑、最輕本
    刑為三年以上有期徒刑以外之罪，被告等於準備程序中就被
    訴事實為有罪之陳述，經法官告知簡式審判程序之旨，並聽
    取公訴人及被告意見後，本院認為適宜由受命法官獨任進行
    簡式審判程序，先予敘明。
二、被告二人之犯罪事實及證據，引用檢察官起訴書之記載（如
    附件）。另就理由部分補充：被告二人於本院審理中就犯罪
    事實之自白。
三、查被告二人行為後，槍砲彈藥刀械管制條例已於民國九十四
    年一月二十六日經總統公布修正，並於同年月二十八日生效
    ，其中修正前第十一條第四項之未經許可，持有可發射子彈
    具有殺傷力之各式槍砲罪，於修正後已移列至第八條第四項
    ，且刑度由原來之一年以上七年以下有期徒刑、併科新台幣
    （下同）七百萬元以下罰金，提高為三年以上十年以下有期
    徒刑、併科新臺幣七百萬元以下罰金，是比較新舊法結果，
    以舊法規定對被告二人有利，依刑法第二條第一項但書規定
    ，被告二人持有改造手槍部分犯行，應適用修正前之槍砲彈
    藥刀械管制條例第十一條第四項規定處斷，另槍砲彈藥刀械
    管制條例第十二條第四項之持有子彈罪，其法條內容及刑度
    均未經修正，依刑法第二條第一項前段規定，應適用修正後
    之法條，惟被告二人所犯持有改造手槍及持有子彈二罪，係
    屬想像競合犯，應從一重處斷（詳後述），為避免法條之割
    裂適用，本院認被告二人均應適用修正前之槍砲彈藥刀械管
    制條例第十一條第四項及第十二條第四項規定處斷，先予敘
    明。是核被告所為，均係犯修正前槍砲彈藥刀械管制條例第
    十一條第四項之持有可發射子彈具有殺傷力之改造手槍罪，
    及同條例第十二條第二項之持有子彈罪。被告二人均以一持
    有行為，同時觸犯持有改造手槍罪及持有子彈罪二罪名，為
    想像競合犯，均應從一重之持有改造手槍罪處斷。爰審酌被
    告二人任意持有具有殺傷力之改造手槍及子彈，足以對社會
    治安造成危害，惟念及被告二人於本院審理中均坦承犯行，
    可認渠等均尚知悔悟，及其犯罪手段與其他一切情狀，分別
    量處如主文所示之刑，並就罰金部分均諭知易服勞役之折算
    標準。查被告乙○○並無刑事犯罪前科，有台灣高等法院被
    告全國前案紀錄表一份在卷可查，被告乙○○犯後已坦承犯
    行，可認其尚有悔意，且其持有槍彈之犯行時間不長，犯罪
    情節較為輕微，其經此起訴審判，當知所警惕，信無再犯之
    虞，本院認被告乙○○前所宣告之刑，以暫不執行為適當，
    爰一併諭知緩刑三年，以啟自新。扣案之具有殺傷力之改造
    手槍一支（含彈匣一個）及子彈五顆（本案共查扣八顆，惟
    其中三顆因試射鑑驗已不存在，自無庸再予宣告沒收），均
    屬違禁物，不問屬於犯人與否，應依刑法第三十八條第一項
    第一款規定，均宣告沒收。
據上論斷，應依刑事訴訟法第二百九十九條第一項前段、第二百
七十三條之一第一項、第三百十條之二、第四百五十四條第二項
，修正前槍砲彈藥刀械管制條例第十一條第四項、第十二條第四
項，刑法第二條第一項但書、第十一條前段、第五十五條、第四
十二條第二項、第七十四條第一款、第三十八條第一項第一款，
罰金罰鍰提高標準條例第二條，判決如主文。
中　　華　　民　　國　　　九十四　年　三　月　三十一　日
                        刑事第四庭    法　官  呂憲雄
以上正本證明與原本無異。
如不服本判決，應於收受送達後10日內向本院提出上訴書狀。
中　　華　　民　　國　　　九十四　年　三　月　三十一　日
　　　　　　　　　　　　　　　　      書記官  吳良美
附錄本判決論罪科刑法條
槍砲彈藥刀械管制條例第11條
未經許可，製造、販賣或運輸第四條第一項第一款所稱其他可發
射金屬或子彈具有殺傷力之各式槍砲者，處五年以上有期徒刑，
併科新臺幣一千萬元以下罰金。
未經許可，轉讓、出租或出借前項所列槍砲者，處三年以上十年
以下有期徒刑，併科新臺幣七百萬元以下罰金。
意圖供自己或他人犯罪之用，而犯前二項之罪者，處無期徒刑或
七年以上有期徒刑， 併科新臺幣一千萬元以下罰金。
未經許可，持有、寄藏或意圖販賣而陳列第一項所列槍砲者，處
一年以上七年以下有期徒刑，併科新臺幣七百萬元以下罰金。
槍砲彈藥刀械管制條例第12條
未經許可，製造、販賣或運輸子彈者，處一年以上七年以下有期
徒刑，併科新台幣五百萬元以下罰金。
未經許可，轉讓、出租或出借子彈者，處六月以上五年以下有期
徒刑，併科新台幣三百萬元以下罰金。
意圖供自己或他人犯罪之用，而犯前二項之罪者，處三年以上十
年以下有期徒刑，併科新台幣七百萬元以下罰金。
未經許可，持有、寄藏或意圖販賣而陳列子彈者，處五年以下有
期徒刑，併科新台幣三百萬元以下罰金。
第一項至第三項之未遂犯罰之。
